# 公允价值投资性房地产转固定资产，需要确认递延所得税负债么

提问人：mou9527 时间：2023-03-01 11:27:
如题，公允价值投资性房地产转固定资产，按公允价值转换为了固定资产。这时候账面价值大于计税基础，但是转换的时候并没有产生会计利润（按投资性房地产的账面公允价值转变为固定资产）
需要确认递延所得税负债么？
后续折旧过程如何处理呢

回答人：chenyiwei
在转换时点，首先应对该项投资性房地产按转换时点的公允价值进行最后一次公允价值计量调整，确认公允价值变动损益，同时确认对应的递延所得税负债。然后，以转换日的公允价值作为原值，转为固定资产，后续按该原值为基础计提折旧。随着折旧计提，原先的暂时性差异逐步转回，相应地逐步转回递延所得税负债。